【裁判字號】    92,簡上,85
【裁判日期】    920422
【裁判案由】    毀棄損壞
【裁判全文】
臺灣高雄地方法院刑事判決                          九十二年度簡上字第八五號
    上訴人即被告  丙○○
右列上訴人因毀損案件，不服本院高雄簡易庭於中華民國九十二年一月二十二日九十
二年度雄簡字第三一五號第一審判決（起訴案號：九十一年度偵字第二三六五四號）
提起上訴，本院管轄之第二審合議庭判決如左：
    主  文
上訴駁回。
丙○○緩刑貳年。
    事  實
一、丙○○因其父葉德祥在高雄縣彌陀鄉○○村○○路七十七號乙○○所經營之小吃
    店與乙○○發生口角，而心生不滿，竟與綽號「阿歪」之不詳姓名年籍成年男子
    共同基於毀損之犯意聯絡，於民國（下同）九十一年四月二十一日十九時許，一
    同前往該小吃店，徒手將店內乙○○所有之玻璃櫥一具、電子鍋一個、桌子一張
    砸壞，足以生損害於乙○○。
二、案經乙○○委請馬藍愛訴由高雄縣警察局岡山分局報請臺灣高雄地方法院檢察署
    檢察官偵查起訴，經本院改依簡易判決處刑。
    理  由
一、訊據上訴人即被告丙○○對於右揭事實迭於警訊、原審及本院審理中均供認不諱
    （見警卷第三、四頁、原審卷第十八、三十頁、本院九十二年三月十三日、同年
    月二十七日訊問筆錄、九十二年四月九日審判筆錄），核與告訴代理人馬藍愛、
    甲○○指訴情節相符（見警卷第一頁、偵查卷第六頁、本院九十二年三月二十七
    日訊問筆錄），此外，並有照片四張在卷可稽（見警卷第五頁），足認被告之自
    白與事實相符，自得採為論罪科刑之依據，事證明確，其犯行洵堪認定。
二、核被告所為，係犯刑法第三百五十四條之毀損罪。被告與綽號「阿歪」之不詳姓
    名年籍成年男子，就上開犯行有犯意聯絡及行為分擔，均為共同正犯。原審認事
    證明確，並審酌被告一時衝動，毀損告訴人之物品，及其犯後坦承犯行、態度良
    好等一切情狀，因而適用刑事訴訟法第四百四十九條第二項、第三項（漏引）、
    第四百五十四條第二項、刑法第二十八條、第三百五十四條、第四十一條第一項
    、罰金罰鍰提高標準條例第一條前段、第二條，逕以簡易判決判處被告拘役五十
    日，如易科罰金以銀元三百元折算一日，經核認事用法均無違誤，量刑亦稱妥適
    ，被告上訴意旨認原審量刑過重，指摘原判決不當，為無理由，應予駁回。惟被
    告素行良好，未曾受有期徒刑以上刑之宣告（被告曾於七十六年間因贓物案件，
    經本院於七十七年一月二十八日判處有期徒刑三月，緩刑三年確定，緩刑期滿而
    緩刑之宣告未經撤銷，依刑法第七十六條規定，其刑之宣告失其效力），有臺灣
    高雄地方法院檢察署刑案資料查註紀錄表及臺灣高等法院被告全國前案紀錄表各
    乙份在卷可按，且其現業與告訴人達成民事和解，有本院九十二年度岡簡移調字
    第八號調解筆錄一份附卷可憑，其經此偵、審程序，當知有所警惕，應無再犯之
    虞，本院認為前開對其所宣告之刑，以暫不執行為適當，爰併予宣告緩刑二年，
    以啟自新，併勵來茲。
據上論斷，應依刑事訴訟法第四百五十五條之一第一項、第三項、第三百六十八條，
刑法第七十四條第一款，判決如主文。
本案經檢察官羅水郎到庭執行職務。
中      華      民      國    九十二    年      四      月    二十二    日
                                    臺灣高雄地方法院刑事第二庭
                                      審判長法  官  莊  崑  山
                                            法  官  柯  彩  燕
                                            法官  孫  啟  強
右正本證明與原本無異。
不得上訴。
                                            書記官  盧  雅  婷
中      華      民      國    九十二    年      四      月    二十二    日
附錄本判決論罪科刑法條全文：
刑法第三百五十四條：
毀棄、損壞前二條以外之他人之物或致令不堪用，足以生損害於公眾或他人者，處二
年以下有期徒刑、拘役或五百元以下罰金。


司法院資訊處製作；財團法人民間司法改革基金會備份。
